nb: Storferase: Angus; Charolais; Chianina; Hereford; Limousin; Piemontesisk; Simmental; Texas longhorn; Wagyu; Annet
pt-BR: Raça bovina: Angus; Charolês; Chianina; Hereford; Limousin; Piemontês; Simental; Texas Longhorn; Wagyu; Outra
ru: Порода крупного рогатого скота: Ангусская; Шаролезская; Кианская; Герефордская; Лимузинская; Пьемонтская; Симментальская; Техасский лонгхорн; Вагю; Другая
cs: Plemeno skotu: Angus; Charolais; Chianina; Hereford; Limousin; Piemontské; Simentálské; Texaský longhorn; Wagyu; Ostatní
ro-RO: Rasă de bovine: Angus; Charolais; Chianina; Hereford; Limousin; Piemonteză; Simmental; Texas Longhorn; Wagyu; Altele
pl: Rasa bydła: Angus; Charolaise; Chianina; Hereford; Limousine; Piemontese; Simentalska; Texas Longhorn; Wagyu; Inne
pt-PT: Raça bovina: Angus; Charolesa; Chianina; Hereford; Limousin; Piemontesa; Simental; Texas Longhorn; Wagyu; Outro
th: สายพันธุ์วัว: แองกัส; ชาโรเลส์; เชียนินา; เฮียร์ฟอร์ด; ลีมูซิน; พีดมอนตีส; ซิมเมนทอล; เทกซัสลองฮอร์น; วากิว; อื่นๆ
es: Ganado vacuno: Angus; Charolais; Chianina; Hereford; Limousin; Piamontesa; Simmental; Texas Longhorn; Wagyu; Otra
zh-CN: 肉牛品种: 安格斯牛; 夏洛莱牛; 契安尼娜牛; 赫里福德牛; 利木赞牛; 皮埃蒙特牛; 西门塔尔牛; 德克萨斯长角牛; 和牛; 其他
hr-HR: Pasmina goveda: Angus; Charolais; Chianina; Hereford; Limousin; Pijemontsko govedo; Simentalsko govedo; Teksaški longhorn; Wagyu; Ostalo
bg-BG: Порода говеда: Ангъс; Шароле; Кианина; Херефорд; Лимузин; Пиемонтско говедо; Симентал; Тексаски лонгхорн; Вагю; Други
fr: Race bovine: Angus; Charolaise; Chianina; Hereford; Limousine; Piémontaise; Simmental; Texas Longhorn; Wagyu; Autre
vi: Giống gia súc: Angus; Charolais; Chianina; Hereford; Limousin; Piedmontese; Simmental; Texas Longhorn; Wagyu; Khác
sv: Boskapsras: Angus; Charolais; Chianina; Hereford; Limousin; Piemontese; Simmental; Texas longhorn; Wagyu; Övrigt
zh-TW: 牛隻品種: 安格斯牛; 夏洛萊牛; 契安尼娜牛; 海福特牛; 利木贊牛; 皮埃蒙特牛; 西門塔爾牛; 德州長角牛; 和牛; 其他
en: Cattle breed: Angus; Charolais; Chianina; Hereford; Limousin; Piedmontese; Simmental; Texas Longhorn; Wagyu; Other
sk-SK: Plemeno hovädzieho dobytka: Angus; Charolais; Chianina; Hereford; Limousine; Piemontské; Simentálske; Texaský longhorn; Wagyu; Iné
nl: Runderras: Angus; Charolais; Chianina; Hereford; Limousin; Piemontees; Simmentaler; Texas Longhorn; Wagyu; Overig
sl-SI: Pasma goveda: Angus; Charolais; Chianina; Hereford; Limousin; Piedmontese; Simentalka; Texas Longhorn; Wagyu; Drugo
ja: 牛の品種: アンガス; シャロレー; キアニーナ; ヘレフォード; リムザン; ピエモンテーゼ; シメンタール; テキサスロングホーン; 和牛; その他
el: Φυλή βοοειδών: Άνγκους (Angus); Σαρολέ (Charolais); Κιανίνα (Chianina); Χέρεφορντ (Hereford); Λιμουζίν (Limousin); Πιεντμοντέζε (Piedmontese); Σίμενταλ (Simmental); Texas Longhorn; Γουάγκιου (Wagyu); Άλλο
it: Razza bovina: Angus; Charolaise; Chianina; Hereford; Limousine; Piemontese; Simmental; Texas Longhorn; Wagyu; Altro
de: Rinderrasse: Angus; Charolais; Chianina; Hereford; Limousin; Piemonteser; Simmentaler; Texas Longhorn; Wagyu; Sonstiges
ko: 소 품종: 앵거스; 샤롤레; 키아니나; 헤리포드; 리무쟁; 피에몬테스; 심멘탈; 텍사스 롱혼; 와규; 기타
fi: Karjan rotu: Angus; Charolais; Chianina; Hereford; Limousin; Piemontese; Simmental; Texas longhorn; Wagyu; Muu
hu: Szarvasmarha fajtája: Angus; Charolais; Chianina; Hereford; Limousin; Piemonti; Szimentáli; Texas Longhorn; Wagyu; Egyéb
da: Kvægrace: Angus; Charolais; Chianina; Hereford; Limousin; Piedmontese; Simmental; Texas Longhorn; Wagyu; Andet
lt-LT: Galvijų veislė: Angusai; Šarolė; Kianinos; Herefordai; Limuzinai; Pjemonto; Simentalio; Teksaso ilgaragiai; Wagyu; Kita
tr: Sığır ırkı: Angus; Şarole; Chianina; Hereford; Limuzin; Piedmontese; Simental; Teksas Longhorn; Wagyu; Diğer